臺灣苗栗地方法院刑事判決
111年度原金簡上字第4號
上  訴  人  
即  被  告  蔡秀蘭


選任辯護人  陳盈樺律師（法律扶助）        
上列上訴人即被告因違反洗錢防制法等案件，不服本院民國111
年8月2日111年度苗原金簡字第14號第一審簡易判決（聲請簡易
判決處刑案號：111年度偵緝字第122號），提起上訴，本院管轄
之第二審合議庭判決如下：
    主  文
上訴駁回。
    理  由
一、本案經本院審理結果，認原審判決認事用法及量刑均無不當
    ，應予維持，並引用原審刑事簡易判決書暨聲請簡易判決處
    刑書記載之犯罪事實、證據及理由（如附件），及增列證據
    「上訴人即被告甲○○（下稱被告）於準備程序及審理中之自
    白」。
二、上訴意旨略以：承認原審認定之犯罪事實，惟尚需扶養4名
    未成年子女，且有意願與告訴人乙○○試行調解，請求從輕量
    刑，並宣告緩刑等語（見本院卷第21、55、57、89、94頁）
    。
三、量刑之輕重，係事實審法院得依職權自由裁量之事項，茍已
    斟酌刑法第57條各款所列情狀而未逾越法定刑度，則不得遽
    指為違法；又刑罰之量定屬法院自由裁量之職權行使，但仍
    應審酌刑法第57條所列各款事由及一切情狀，為酌量輕重之
    標準，並非漫無限制，在同一犯罪事實與情節，如別無其他
    加重或減輕之原因，下級法院量定之刑，亦無過重或失輕之
    不當情形，則上級法院對於下級法院之職權行使，原則上應
    予尊重（最高法院72年台上字第6696號判例、85年度台上字
    第2446號判決意旨參照）。經查，原審認被告本案罪證明確
    ，依刑事訴訟法第449條第1項前段、第454條第2項，洗錢防
    制法第14條第1項、第16條第2項，刑法第11條前段、第30條
    第1項前段、第2項、第339條第1項、第55條前段、第42條第
    3項前段，刑法施行法第1條之1第1項規定，以行為人之責任
    為基礎，審酌被告明知現行社會詐騙風氣盛行，其雖未實際
    參與詐欺取財及一般洗錢犯行，但其提供帳戶之存摺及金融
    卡（含密碼）供不詳詐欺犯罪者使用，不僅造成執法機關不
    易查緝犯罪行為人，嚴重危害社會治安，助長詐欺取財犯罪
    之實施，更使不詳詐欺犯罪者得以製造金流斷點，破壞金流
    秩序之透明穩定，因而造成告訴人求償上之困難，所為實屬
    不該，及衡酌本案被害之金額，迄今尚未賠償告訴人所受損
    害，兼衡國中畢業之智識程度、勉持之家庭經濟狀況，暨其
    素行等一切情狀，量處被告有期徒刑2月，併科罰金新臺幣1
    萬元，並諭知罰金如易服勞役之折算標準，且對於沒收部分
    說明：本案並無充分證據，足資證明被告交付帳戶之存摺及
    金融卡（含密碼）後已實際取得任何對價，或因而獲取犯罪
    所得，是自無庸對其犯罪所得諭知沒收。至於洗錢防制法第
    18條第1項固規定「犯第14條之罪，其所移轉、變更、掩飾
    、隱匿、收受、取得、持有、使用之財物或財產上利益，沒
    收之」，惟因被告並非實際上持帳戶提領贓款之人，與特定
    犯罪所得間並無物理上之接觸關係，卷內復查無任何證據，
    足認該等特定犯罪所得為被告所有或在其實際掌控中，核無
    上開條文適用之餘地等語。堪認原審認事用法俱無違誤，且
    量刑未逾越法定刑範圍，並已詳細斟酌刑法第57條各款所列
    情形，具體說明量刑理由，量刑尚屬妥適，未有過重之不當
    情形，亦無違反罪刑相當、比例、平等原則之濫用權限情事
    ，難謂有何違法失當之處。是原審判決經核認事用法未有違
    誤，量刑亦無違法或不當之處，自當予維持。被告以請求從
    輕量刑為由提起上訴，為無理由，應予駁回。
四、緩刑之宣告與否，固屬實體法上賦予法院得為自由裁量之事
    項，惟法院行使此項職權時，除應審查被告是否符合緩刑之
    法定要件外，仍應受比例原則與平等原則等一般法律原則之
    支配，以期達成客觀上之適當性、相當性與必要性之價值要
    求（最高法院95年度台上字第1779號判決意旨參照）。又法
    院對犯罪行為人宣告緩刑時，應考量犯罪行為人與被害人關
    係修復情形、該犯罪行為對於法益之侵害程度，倘犯罪行為
    人未能補償被害者所受損害，復無暫不執行刑罰為適當之情
    形，即不宜宣告緩刑，否則，不僅對被告不足生警惕之效，
    更無法反映被告犯行侵害法益之嚴重性，亦難以達到刑法應
    報、預防、教化之目的（臺灣高等法院108年度侵上訴字第2
    79號判決意旨參照）。查被告固請求宣告緩刑，且其未曾因
    故意犯罪受有期徒刑以上刑之宣告乙節，有臺灣高等法院被
    告前案紀錄表在卷可稽。惟衡酌本案犯罪情節，被告率爾提
    供存摺、提款卡及密碼，幫助正犯遂行一般洗錢及詐欺取財
    犯行，造成告訴人財產受有損害，足見被告法治觀念薄弱。
    復被告未於調解期日到庭，而迄未賠償告訴人或與之成立調
    解，有本院民事調解紀錄表在卷可稽（見本院卷第75、94至
    95頁），亦未取得告訴人之諒解（見本院卷第76頁）。是本
    院認非施以相當刑事處遇，難收抑制、預防犯罪之效，有執
    行刑罰以資警惕之必要，並無以暫不執行為適當之情形，而
    不宜宣告緩刑。
據上論斷，應依刑事訴訟法第455條之1第1項、第3項、第368條
、第373條，判決如主文。
本案經檢察官馮美珊聲請以簡易判決處刑，檢察官黃棋安到庭執
行職務。
中　　華　　民　　國　　111 　年　　11　　月　　30　　日
                  刑事第二庭  審判長  法  官  林卉聆
                                      法  官  陳雅菡
                                      法  官  魏正杰
以上正本證明與原本無異。
不得上訴。
                                     書記官  巫  穎
中　　華　　民　　國　　111 　年　　11　　月　　30　　日